臺灣雲林地方法院刑事判決　　　　　　　 96年度易字第672號
公　訴　人　臺灣雲林地方法院檢察署檢察官
被　　　告　丁○○
上列被告因竊盜案件，經檢察官聲請以簡易判決處刑（96年度偵
字第3558號），本院斗六簡易庭認不應以簡易判決處刑，改依通
常程序審理，被告於本院準備程序進行中，就被訴事實為有罪之
陳述，經告知簡式審判程序意旨，並聽取公訴人及被告意見後，
改依簡式審判程序審理，判決如下：
    主  文
丁○○於夜間侵入住宅竊盜，累犯，處有期徒刑拾月；又竊盜，
累犯，處有期徒刑陸月。應執行有期徒刑壹年貳月。
    事  實
一、丁○○前因竊盜案件，經臺灣高等法院臺中分院以83年度上
    訴字第837 號判處有期徒刑1 年6 月確定；又因竊盜案件，
    經臺灣臺中地方法院以84年度易字第948 號判處有期徒刑1
    年確定，上開2 罪經定其應執行有期徒刑2 年4 月確定，於
    民國87年7 月19日入監服刑，於88年11月1 日假釋出獄（假
    釋期滿日為89年10月23日）；又於假釋期間，因竊盜案件，
    經臺灣苗栗地方法院以89年度易字第906 號判處有期徒刑1
    年6 月確定；又因竊盜案件，經臺灣臺中地方法院以90年度
    易字第2803號判處有期徒刑1 年確定，上開2 罪經定其應執
    行有期徒刑2 年4 月確定，並撤銷前開假釋，連同執行殘刑
    11 月 又2 日，並於95年9 月3 日執行完畢。
二、丁○○猶不知警惕，意圖為自己不法之所有，於96年5 月7
    日晚上11時許之夜間，侵入國立臺灣大學醫學院附設醫院雲
    林分院斗六院區現有人居住之第6036號病房內，趁看顧病人
    之丙○○外出之際，徒手竊取丙○○所有之皮包1 只（內有
    黃金項鍊1 條、黃金戒指2 只、現金新臺幣8,900 元及汽車
    鑰匙1 支），得手後，因見該皮包內有汽車鑰匙1 支，竟另
    行基於意圖為自己不法所有之犯意，前往上開醫院之停車場
    ，以持其所竊得之錀匙開啟車門，並發動電門之方式，竊取
    丙○○之子甲○○所有而供丙○○使用之車牌號碼L7- 3188
    號自用小客車1 部，得手後，丁○○即駕駛該部自用小客車
    沿國道1 號高速公路由南往北方向行駛欲前往臺中。嗣於翌
    日即96年5 月8 日凌晨零時54分許，行經彰化縣埤頭鄉國道
    1 號高速公路北向218.2 公里處，為警查獲，始查悉上情。
三、案經基隆市警察局第一分局報告臺灣雲林地方法院檢察署檢
    察官聲請以簡易判決處刑。
    理  由
壹、程序部分：
一、按檢察官聲請以簡易判決處刑案件，經法院認為不得或不宜
    以簡易判決處刑者，應適用通常程序審判之，刑事訴訟法第
    452 條定有明文。本案原經檢察官聲請以簡易判決處刑，惟
    被告丁○○所犯之加重竊盜罪，其法定刑為6 月以上有期徒
    刑之罪，又有事實欄所述之前科紀錄，此有臺灣高等法院被
    告前案紀錄表1 份在卷可憑，為累犯，亦與刑法第74條第1
    項所定得宣告緩刑之要件不符，本院因認本案不應以簡易判
    決處刑，依刑事訴訟法第452 條規定，改依通常程序審理。
二、本案被告丁○○所犯係死刑、無期徒刑、最輕本刑為3 年以
    上有期徒刑以外之罪，其於準備程序就前揭被訴事實為有罪
    之陳述，經告知簡式審判程序之旨，並聽取其與公訴人之意
    見後，本院認無不得或不宜改依簡式審判程序進行之情，爰
    依刑事訴訟法第273 條之1 第1 項、第284 條之1 規定，裁
    定進行簡式審判程序。
貳、實體部分：
一、上揭犯罪事實，業據被告丁○○於本院審理時坦承不諱，而
    上述皮包1 只（內有黃金項鍊1 條、黃金戒指2 只、現金新
    臺幣8,900 元及汽車鑰匙1 支）及自用小客車1 部，分別係
    丙○○所有及甲○○所有、供丙○○使用，並均於前揭時、
    地遭竊乙節，業據證人丙○○及甲○○於警詢中證述明確，
    此外，復有國道公路警察局車輛尋獲電腦輸入單、被告書寫
    寄予丙○○之信函各1 紙在卷可憑，足認被告前開自白與事
    實相符，可採為認定被告犯罪之證據。綜上所述，本案事證
    明確，被告竊盜犯行，均堪認定。
三、論罪科刑：
  (一)按國立臺灣大學醫學院附設醫院雲林分院斗六院區設有病患
    床位，24小時有人護士值班，故核被告第1 次於夜間侵入上
    開醫院病房行竊之所為，係犯刑法第321 條第1 項第1 款之
    於夜間侵入有人居住之建築物竊盜罪；核其第2 次持竊得之
    鑰匙竊取自用小客車之所為，係犯刑法第320 條第1 項之竊
    盜罪。
  (二)公訴意旨認被告於病房內竊取皮包之所為，係犯刑法第320
    條第1 項之竊盜罪，漏未審酌被告係於夜間在有人居住之建
    築物內為之，業敘如前，尚有未洽。然公訴人於蒞庭論告時
    ，業已變更起訴法條為刑法第321 條第1 項第1 款之於夜間
    侵入住宅竊盜罪，本院自無庸再援引刑事訴訟法第300 條規
    定而變更起訴法條。
  (三)被告所犯上開2 次竊盜犯行，犯意各別，應分論併罰。
  (四)被告前因竊盜案件，經臺灣高等法院臺中分院以83年度上訴
    字第837 號判處有期徒刑1 年6 月確定；又因竊盜案件，經
    臺灣臺中地方法院以84年度易字第948 號判處有期徒刑1 年
    確定，上開2 罪經定其應執行有期徒刑2 年4 月確定，於87
    年7 月19日入監服刑，於88年11月1 日假釋出獄（假釋期滿
    日為89年10月23日）；又於假釋期間，因竊盜案件，經臺灣
    苗栗地方法院以89年度易字第906 號判處有期徒刑1 年6 月
    確定；又因竊盜案件，經臺灣臺中地方法院以90年度易字第
    2803號判處有期徒刑1 年確定，上開2 罪經定其應執行有期
    徒刑2 年4 月確定，並撤銷前開假釋，連同執行殘刑11月又
    2 日，並於95年9 月3 日執行完畢，有卷附之臺灣高等法院
    被告前案紀錄表1 份可憑，其於受有期徒刑執行完畢後，5
    年以內故意再犯有期徒刑以上之本罪，為累犯，依刑法第47
    條第1 項規定，加重其刑。
  (五)本院審酌被告竊取他人財物，無視法紀，尊重他人財產權觀
    念薄弱，亦影響社會治安，且其前有多次竊盜前科紀錄，有
    臺灣高等法院被告前案紀錄表1 份可憑，素行不佳，再犯本
    案竊盜罪，顯見毫無悔改之意，惟念其犯後坦承犯行，態度
    尚可，所竊得之自用小客車已由被害人領回等一切情狀，各
    量處如主文所示之刑，並定其應執行之刑。
據上論斷，依應刑事訴訟法第273 條之1 第1 項、第299 條第1
項前段，刑法第320 條第1 項、第321 條第1 項第1 款、第47條
第1 項、第51條第5 款，刑法施行法第1 條之1 第1 項、第2 項
前段，判決如主文。
本案經檢察官乙○○到庭執行職務。
中　　華　　民　　國　　94　　年　　4 　　月　　29　　日
                  刑事第四庭  法　官  曾鴻文
以上正本證明與原本無異。
如不服本判決，應於判決收受後10日內，向本院提出上訴狀（須
附繕本）。
                              書記官  顏錦清
中　　華　　民　　國　　94　　年　　4 　　月　　29　　日
附錄本判決論罪科刑法條全文：
刑法施行法第1 條之1、刑法第320條第1項：
意圖為自己或第三人不法之所有，而竊取他人之動產者，為竊盜
罪，處5 年以下有期徒刑、拘役或新臺幣15,000 元以下罰金。
刑法第321條第1項：
犯竊盜罪而有左列情形之一者，處6 月以上、5 年以下有期徒刑
：
一  於夜間侵入住宅或有人居住之建築物、船艦或隱匿其內而犯
    之者。
二  毀越門扇、牆垣或其他安全設備而犯之者。
三  攜帶兇器而犯之者。
四  結夥三人以上而犯之者。
五  乘火災、水災或其他災害之際而犯之者。
六  在車站或埠頭而犯之者。
